臺灣彰化地方法院刑事判決　　　　　　　　　　　　九十二年度訴字第一三九四號
　　公　訴　人　臺灣彰化地方法院檢察署檢察官
　　被　　　告　甲○○
右列被告因違反毒品危害防制條例案件，經檢察官提起公訴（九十二年度毒偵字第二
三七二號），及移
二百七十三條之一第一項之情形，而改依簡式審判程序判決如左：
        主  文
甲○○連續施用第一級毒品，累犯，處有期徒刑壹年。
扣案之殘留有海洛因之塑膠空袋玖個、削尖吸管貳支、注射針筒肆支均沒收銷燬之；
注射針筒壹支、沾血衛生紙壹張均沒收。
        事  實
一、甲○○曾於民國八十五年九月間因違反肅清煙毒條例等案件，經本院於八十六年
    二月二十六日判處應執行有期徒刑三年二月確定，再於八十五年十月間因違反槍
    砲彈藥刀械管制條例案件，經本院於八十六年四月十九日判處有期徒刑六月確定
    ，前開二罪定其應執行有期徒刑三年七月，入監執行後於八十七年十二月一日假
    釋出獄，假釋期間至八十九年十月三十日屆滿，惟其於上開假釋期間因施用毒品
    而撤銷上開假釋，入監執行殘刑，而於九十一年五月二十八日縮短刑期執行完畢
    。又於八十八年八月間因施用毒品，經本院以八十八年度毒聲字第三六五五號裁
    定送勒戒處所觀察、勒戒後，認有繼續施用毒品之傾向，再經本院以八十九年度
    毒聲字第四五九號裁定令入戒治處所施以強制戒治，嗣因戒治成績合格，再以本
    院八十九年度毒聲字第三０三三號裁定停止戒治所餘期間付保護管束，並於八十
    九年七月七日釋放，而上開保護管束未經撤銷，視為戒治期滿，由臺灣彰化地方
    法院檢察署檢察官於九十年二月十六日，以九十年度戒毒偵字第一五七號、第一
    五八號為不起訴處分確定。仍不知悔改，復基於施用第一級毒品之概括犯意，自
    九十一年十二月間某日起，至九十三年三月間某日止，連續在其位於彰化縣彰化
    市○○街六巷九號住處，以將海洛因摻入香煙中再點燃吸其煙霧，或將海洛因溶
    入水中，再以針筒注射之方式，約一、二星期一次，施用海洛因多次。嗣先於九
    十二年九月十一日十時四十分許，經警持搜索票在彰化縣彰化市○○街六巷九號
    查獲，並扣得其所有，供施用海洛因之注射針筒一支、殘留有海洛因之塑膠空袋
    三個、削尖吸管一支；再於九十三年一月九日十六時五十分許，在臺中縣大里市
    ○○路二十二巷十六號居處為警查獲，經其同意採尿送驗結果呈嗎啡陽性反應，
    並扣得其所有之殘留有海洛因之注射針筒四支、塑膠袋六個、削尖吸管一支，及
    沾血衛生紙一張等物，再於本院審理時自白，始查悉上情。
二、案經彰化縣警察局移請台灣彰化地方法院檢察署檢察官偵查起訴，及移送併辦，
    本院認有刑事訴訟法第二百七十三條之一第一項之情形，而改依簡式審判程序審
    理。
        理  由
一、按除被告所犯為死刑、無期徒刑、最輕本刑為三年以上有期徒刑之罪或高等法院
    管轄第一審案件者外，於前條第一項程序進行中，被告先就被訴事實為有罪之陳
    述時，審判長得告知被告簡式審判程序之旨，並聽取當事人、代理人、辯護人及
    輔佐人之意見後，裁定進行簡式審判程序；除簡式審判程序及簡易程序案件外，
    第一審應行合議審判，刑事訴訟法第二百七十三條之一第一項、第二百八十四條
    之一分別定有明文。本件被告甲○○所涉係死刑、無期徒刑、最輕本刑為三年以
    上有期徒刑之罪或高等法院管轄第一審案件以外之罪，並於本院行準備程序時就
    被訴事實為有罪之陳述，本院合議庭依前揭規定，經評議結果，裁定改由一名法
    官獨任行簡式審判程序，先予敘明。
二、右揭犯罪事實，業據被告甲○○分別於警詢及本院審理時坦承不諱，且其被查獲
    後為警採集之尿液，經送請中山醫學大學附設醫院藥物濫用檢測中心及彰化縣衛
    生局檢驗結果，均呈嗎啡（海洛因施用入人體後，水解還原成嗎啡，再循嗎啡之
    代謝方式排出體外）陽性反應，有中山醫學大學附設醫院藥物濫用檢測中心九十
    二年十月十七日水號0000000號確認結果報告及彰化縣衛生局九十三年一
    月十九日煙檢字第九三０一六五號煙毒尿液檢驗成績書各一紙在卷可按。又扣案
    之物經送請法務部調查局檢驗結果，其中第一次查獲之塑膠袋三個、削尖吸管一
    支及第二次查獲之注射筒四支、塑膠袋六個、削尖吸管一支均有海洛因殘留，有
    該局九十三年六月九日調科壹字第０九三００二一七一四０號檢驗通知書一紙附
    卷可憑，並有塑膠袋九個、削尖吸管二支、注射筒五支、沾血衛生紙一張等物扣
    案可資佐證，足徵被告之自白與事實相符，本件事證明確，被告犯有施用毒品之
    犯行應堪認定。
三、又被告曾於八十八年八月間因施用毒品，經本院以八十八年度毒聲字第三六五五
    號裁定送勒戒處所觀察、勒戒後，認有繼續施用毒品之傾向，再經本院以八十九
    年度毒聲字第四五九號裁定令入戒治處所施以強制戒治，嗣因戒治成績合格，再
    以本院八十九年度毒聲字第三０三三號裁定停止戒治所餘期間付保護管束，並於
    八十九年七月七日釋放，而上開保護管束未經撤銷，視為戒治期滿，由臺灣彰化
    地方法院檢察署檢察官於九十年二月十六日，以九十年度戒毒偵字第一五七號、
    第一五八號為不起訴處分確定等情，有臺灣高等法院被告全國前案紀錄表、臺灣
    彰化地方法院檢察署刑案資料查註紀錄表等在卷可按，顯係於前案施用毒品經強
    制戒治期滿，由檢察官釋放並為不起訴處分後，五年內再犯本件施用毒品罪，應
    予依法論科。
四、按毒品危害防制條例業已修正部分條文，並於九十二年七月九日經總統將該法全
    數條文（包括未修正部分）重新公布，而於九十三年一月九日施行，被告施用第
    一級毒品海洛因之行為橫跨修正前後之毒品危害防制條例，且為連續犯，故應以
    修正後之現行毒品危害防制條例論處，核被告所為係犯現行毒品危害防制條例第
    十條第一項之施用第一級毒品罪。被告持有第一級毒品之低度行為應為其施用之
    高度行為吸收，不另論罪，並予敘明。被告先後多次施用第一級毒品海洛因之犯
    行，時間緊接，所犯又係構成要件相同之罪名，顯係基於概括犯意反覆為之，為
    連續犯，應依刑法第五十六條之規定論以一罪，並加重其刑。檢察官移送併辦及
    被告自白自九十二年九月十一日起，至九十三年三月間某日止，約一、二星期一
    之，施用第一級毒品海洛因犯行，雖未據起訴，然與起訴有罪部分有連續犯之裁
    判上一罪關係，本院自得一併審究。次查被告曾於八十五年九月間因違反肅清煙
    毒條例等案件，經本院於八十六年二月二十六日判處應執行有期徒刑三年二月確
    定，再於八十五年十月間因違反槍砲彈藥刀械管制條例案件，經本院於八十六年
    四月十九日判處有期徒刑六月確定，前開二罪定其應執行有期徒刑三年七月，入
    監執行後於八十七年十二月一日假釋出獄，假釋期間至八十九年十月三十日屆滿
    ，惟其於上開假釋期間因施用毒品而撤銷上開假釋，入監執行殘刑，而於九十一
    年五月二十八日縮短刑期執行完畢，有臺灣高等法院被告全國前案紀錄表、臺灣
    彰化地方法院檢察署刑案資料查註紀錄表等在卷可按，其於有期徒刑執行完畢後
    ，五年內再犯本件有期徒刑以上之罪，為累犯，應依刑法第四十七條之規定，遞
    加重其刑。爰審酌被告供出部分毒品來源，施用毒品之期間、動機、目的、方法
    、不知珍惜身體，犯罪所生危害，曾因施用毒品，經強制戒治後不起訴處分，及
　　犯後坦承犯行之態度等一切情狀，量處如主文所示之刑，以示懲處。
五、另被告固坦承扣案之注射針筒一支、殘留有海洛因之塑膠空袋三個、削尖吸管一
    支為其所有，供施用毒品海洛因所用之物，惟否認扣案之殘留有海洛因之注射針
    筒四支、塑膠袋六個、削尖吸管一支，及沾血衛生紙一張等物為其所有，辯稱係
    案外人唐英智所有云云。然上開物品係在被告位於臺中縣大里市○○路二十二巷
    十六號居所臥室內之上衣口袋內查獲，有查獲照片二幀附卷可稽。被告於警詢時
    亦供稱：上開扣案之物為其所有，供作施打毒品海洛因所用之物等語明確。且被
    告並不能提出案外人唐英智之住址供本院傳訊以實其說，是其所辯上開扣案之物
    非其所有，應係推卸之詞，不可採信。又扣案之殘留有海洛因之塑膠空袋九個、
    削尖吸管二支、注射針筒四支無從與海洛因析離，應全視為海洛因，屬第一級毒
  品，應依修正後毒品危害防制條例第十八條第一項前段之規定沒收銷燬之，另注
    射針筒一支、沾血衛生紙一張為被告所有供犯罪所用之物，併依刑法第三十八條
    第一項前段宣告沒收。
據上論斷，應依刑事訴訟法第二百七十三條之一第一項、第二百九十九條第一項前段
，現行毒品危害防制條例第十條第一項、第十八條第一項前段、第二十三條第二項、
，刑法第十一條前段、第五十六條、第四十七條、第三十八條第一項前段，判決如主
文。
本案經檢察官黃玉琪到庭執行職務。
中　　　華　　　民　　　國　　　九十三　　　年　　　八　　月　　　四　　日
                                臺灣彰化地方法院刑事第一庭
                                      法　　　官
右正本證明與原本無異。
如不服本判決，應於判決送達後十日內，向本院提出上訴狀（須附繕本）。
                                      法院書記官
中　　　華　　　民　　　國　　　八十　　　　年　　　　　　月　　　　　　日
